【裁判字號】    98,訴,1206
【裁判日期】    981225
【裁判案由】    毒品危害防制條例
【裁判全文】
臺灣臺北地方法院刑事判決              98年度訴字第1206號
公  訴  人  臺灣臺北地方法院檢察署檢察官
被      告  甲○○
上列被告因違反毒品危害防制條例案件，經檢察官提起公訴（98
年度毒偵字第1503號），被告於本院準備程序進行中就被訴事實
為有罪之陳述，經本院告知簡式審判程序意旨，並聽取公訴人及
被告之意見後，本院合議庭裁定改由受命法官獨任依簡式審判程
序審理，並判決如下：
    主  文
甲○○施用第一級毒品，累犯，處有期徒刑壹年，扣案之第一級
毒品海洛因壹包（不含空包裝袋之驗餘淨重零點零壹柒肆公克）
及海洛因殘渣袋壹包（量微無法秤重）均沒收銷燬，海洛因空包
裝袋壹只、注射針筒壹支及止血帶壹條均沒收。又施用第二級毒
品，累犯，處有期徒刑肆月，扣案之分裝勺壹個沒收。應執行有
期徒刑壹年壹月，扣案之第一級毒品海洛因壹包（不含空包裝袋
之驗餘淨重零點零壹柒肆公克）及海洛因殘渣袋壹包（量微無法
秤重）均沒收銷燬，海洛因空包裝袋壹只、注射針筒壹支、止血
帶壹條及分裝勺壹個均沒收。
    事  實
一、甲○○前因施用毒品案件，經臺灣桃園地方法院以九十一年
    度毒聲字第一五九七號裁定送觀察、勒戒後，認有繼續施用
    毒品傾向，再經同法院以九十一年度毒聲字第三三七九號裁
    定令入戒治處所施以強制戒治，嗣經停止戒治與撤銷停止戒
    治，再入戒治處所施以強制戒治，迄民國九十三年十月二十
    四日強制戒治期滿執行完畢，並於翌日出所，且由臺灣桃園
    地方法院檢察署檢察官以九十三年度戒毒偵字第三四０號為
    不起訴處分確定；又因施用毒品案件，先後經臺灣桃園地方
    法院以九十六年度訴緝字第一三三號判決、九十六年度審訴
    字第一一八八號判決判處有期徒刑四月又十五日及十月確定
    ；因其另犯偽造文書罪，經同法院以九十六年度審訴字第一
    二０五號判決判處有期徒刑九月，並減刑為有期徒刑四月又
    十五日確定；上述三罪乃合併定應執行刑為有期徒刑一年五
    月；又其前犯搶奪罪及偽造文書罪，經台灣高等法院以九十
    三年度上訴字第三一八九號判決判處有期徒刑八月、三月確
    定，經減刑並定應執行刑為有期徒刑五月；上述各罪經接續
    執行，已於九十八年四月十一日假釋付保護管束期滿，假釋
    未被撤銷，徒刑即視為執行完畢。詎其猶不知悔改，另行基
    於施用第一級毒品海洛因及第二級毒品安非他命之犯意，於
    九十八年五月五日下午某時，在其位於臺北縣新店市○○街
    六三號之友人家中施用第二級毒品安非他命乙次；復於翌日
    晚間九時許，在同上地點以針筒注射方式施用第一級毒品海
    洛因乙次。嗣於九十八年五月六日晚間十時五分許，在上址
    為警查獲，並扣得其所有供施用毒品所用之第一級毒品海洛
    因一小包（毛重0.228公克、驗餘淨重0.0174公克）、海洛
    因殘渣袋一包（量微無法秤重）、使用過之注射針筒一支、
    分裝勺一個及止血帶一條。
二、案經台北縣政府警察局中和第一分局報告臺灣台北地方法院
    檢察署檢察官偵查起訴。
    理  由
一、前述施用第一、二級毒品之犯罪事實，迭據被告甲○○於檢
    察官偵查及本院審理時坦承不諱。又被告為警查獲時採尿送
    驗之結果，呈鴉片及安非他命類陽性反應，有台北縣政府警
    察局毒品案犯罪嫌疑人姓名及代碼對照表、台灣檢驗科技股
    份有限公司出具之濫用藥物檢驗報告各一份在卷可稽。又被
    告為警查獲時扣得之白粉一包，經送交通部民用航空局航空
    醫務中心鑑驗結果，檢出第一級毒品海洛因成分，驗餘淨重
    為0.0174公克乙節，有該局九十八年五月二十一日航藥鑑字
    第0982535號鑑定書一紙附卷為憑。此外，並有扣押物品目
    錄表一紙、扣案物品照片五張附卷可佐；更有前揭毒品、海
    洛因殘渣袋、注射針筒等施用器具扣案可供佐證，足見被告
    前開自白確與事實相符，應堪採信。末查，被告前因施用毒
    品案件，經臺灣桃園地方法院以九十一年度毒聲字第一五九
    七號裁定送觀察、勒戒後，認有繼續施用毒品傾向，再經同
    法院以九十一年度毒聲字第三三七九號裁定令入戒治處所施
    以強制戒治，嗣經停止戒治與撤銷停止戒治，再入戒治處所
    施以強制戒治，迄九十三年十月二十四日強制戒治期滿執行
    完畢，並於翌日出所，且由臺灣桃園地方法院檢察署檢察官
    以九十三年度戒毒偵字第三四０號為不起訴處分確定等情，
    有臺灣高等法院被告前案紀錄表一份在卷可參。是被告於強
    制戒治執行完畢後五年內，再犯本案，顯見被告尚未戒斷，
    則其施用第一級毒品海洛因及第二級毒品安非他命之犯行，
    事證明確，應堪認定。
二、核被告所為，係犯毒品危害防制條例第十條第一項之施用第
    一級毒品罪及同條第二項之施用第二級毒品罪。其施用第一
    、二級毒品前後，持有為供施用之第一、二級毒品之低度行
    為，應為施用之高度行為所吸收，不另論罪。再被告所犯上
    開二罪，犯意各別，行為互殊，應予分論併罰。另被告有如
    事實欄所載之犯罪科刑執行情形，有臺灣高等法院被告前案
    紀錄表一份在卷可查，其於有期徒刑執行完畢後五年內，再
    故意觸犯本案有期徒刑以上之罪，為累犯，應依刑法第四十
    七條第一項規定加重其刑。爰審酌被告歷經強制戒治之矯治
    處遇及科刑執行之處罰後，仍無法戒除毒癮，顯見其毒癮不
    輕；惟被告之犯罪行為主要係戕害自身，並未直接積極損害
    他人之利益，且其施用次數僅只一次，另參酌被告犯罪後坦
    承施用第一、二級毒品犯行，犯後態度尚佳等一切情狀，分
    別量處如主文所示之刑，並定其應執行之刑。扣案之第一級
    毒品海洛因一小包（不含空包裝袋之驗餘淨重0.0174公克）
    及海洛因殘渣袋一包（因內含之海洛因量微無法與分裝袋析
    離並秤重），均應依毒品危害防制條例第十八條第一項前段
    規定沒收銷燬，又扣案之注射針筒一支、止血帶一條及分裝
    勺一個，均係被告所有供施打毒品所用之物，業據被告陳明
    在卷，而扣案之海洛因空包裝袋一只，有防止毒品裸露、逸
    出及潮濕之功用，並便於攜帶使用，係供被告施打毒品所用
    之物，上開物品均為被告所有供犯本罪所用之物，自應依刑
    法第三十八條第一項第二款規定宣告沒收。
據上論斷，應依刑事訴訟法第二百七十三條之一第一項、第二百
九十九條第一項前段，毒品危害防制條例第十條第一項、第二項
、第十八條第一項前段，刑法第十一條前段、第四十七條第一項
、第五十一條第五款、第九款、第三十八條第一項第二款，判決
如主文。
本案經檢察官盧姿如到庭執行職務。
中    華    民    國    98    年    12    月    25    日
                  刑事第十八庭      法  官  游士珺
上正本證明與原本無異。
如不服本判決應於收受送達後10日內向本院提出上訴書狀，並應
敘述具體理由；其未敘述上訴理由者，應於上訴期間屆滿後20日
內向本院補提理由書（均須按他造當事人之人數附繕本）「切勿
逕送上級法院」。
                                     書記官  許婉如
中    華    民    國    98    年    12    月    25    日
附錄本案論罪科刑所依據之法條：
毒品危害防制條例第10條
施用第一級毒品者，處6 月以上5 年以下有期徒刑。
施用第二級毒品者，處3 年以下有期徒刑。

司法院資訊處製作；財團法人民間司法改革基金會備份。
